pl.aff
FLAG long
SFX G1   ieć       zącemu    sieć
SFX G1   ieć       ząca      sieć
SFX G1   ieć       zącą      sieć
SFX G1   ieć       zące      sieć
SFX G1   ieć       zącej     sieć
SFX G1   eć        ący       leć
SFX G1   eć        ącym      leć
SFX G1   eć        ącymi     leć
SFX G1   eć        ących     leć
SFX G1   eć        ącego     leć
SFX G1   eć        ącemu     leć
SFX G1   eć        ąca       leć
SFX G1   eć        ącą       leć
SFX G1   eć        ące       leć
SFX G1   eć        ącej      leć
SFX G1   ć         jący      [ao]rzeć
SFX G1   ć         jącym     [ao]rzeć
SFX G1   ć         jącymi    [ao]rzeć
SFX G1   ć         jących    [ao]rzeć
SFX G1   ć         jącego    [ao]rzeć
SFX G1   ć         jącemu    [ao]rzeć
SFX G1   ć         jąca      [ao]rzeć
SFX G1   ć         jącą      [ao]rzeć
SFX G1   ć         jące      [ao]rzeć
SFX G1   ć         jącej     [ao]rzeć
SFX G1   zeć       ący       [^ao]rzeć
SFX G1   zeć       ącym      [^ao]rzeć
SFX G1   zeć       ącymi     [^ao]rzeć
SFX G1   zeć       ących     [^ao]rzeć
SFX G1   zeć       ącego     [^ao]rzeć
SFX G1   zeć       ącemu     [^ao]rzeć
SFX G1   zeć       ąca       [^ao]rzeć
SFX G1   zeć       ącą       [^ao]rzeć
SFX G1   zeć       ące       [^ao]rzeć
SFX G1   zeć       ącej      [^ao]rzeć
SFX G1   ć         jący      [bfmnpw]ić
SFX G1   ć         jącym     [bfmnpw]ić
SFX G1   ć         jącymi    [bfmnpw]ić
SFX G1   ć         jących    [bfmnpw]ić
SFX G1   ć         jącego    [bfmnpw]ić
SFX G1   ć         jącemu    [bfmnpw]ić
SFX G1   ć         jąca      [bfmnpw]ić
SFX G1   ć         jącą      [bfmnpw]ić
SFX G1   ć         jące      [bfmnpw]ić
SFX G1   ć         jącej     [bfmnpw]ić
SFX G1   ąść       ęsący     ąść
SFX G1   ąść       ęsącym    ąść
SFX G1   ąść       ęsącymi   ąść
SFX G1   ąść       ęsących   ąść
SFX G1   ąść       ęsącego   ąść
SFX G1   ąść       ęsącemu   ąść
SFX G1   ąść       ęsąca     ąść
SFX G1   ąść       ęsącą     ąść
SFX G1   ąść       ęsące     ąść
SFX G1   ąść       ęsącej    ąść
SFX G1   eść       osący     [^j]eść
SFX G1   eść       osącym    [^j]eść
SFX G1   eść       osącymi   [^j]eść
SFX G1   eść       osących   [^j]eść
SFX G1   eść       osącego   [^j]eść
SFX G1   eść       osącemu   [^j]eść
SFX G1   eść       osąca     [^j]eść
SFX G1   eść       osącą     [^j]eść
SFX G1   eść       osące     [^j]eść
SFX G1   eść       osącej    [^j]eść
SFX G1   óść       odący     óść
SFX G1   óść       odącym    óść
SFX G1   óść       odącymi   óść
SFX G1   óść       odących   óść
SFX G1   óść       odącego   óść
SFX G1   óść       odącemu   óść
SFX G1   óść       odąca     óść
SFX G1   óść       odącą     óść
SFX G1   óść       odące     óść
SFX G1   óść       odącej    óść
SFX G1   ć         jący      [uy]ć
SFX G1   ć         jącym     [uy]ć
SFX G1   ć         jącymi    [uy]ć
SFX G1   ć         jących    [uy]ć
SFX G1   ć         jącego    [uy]ć
SFX G1   ć         jącemu    [uy]ć
SFX G1   ć         jąca      [uy]ć
SFX G1   ć         jącą      [uy]ć
SFX G1   ć         jące      [uy]ć
SFX G1   ć         jącej     [uy]ć
SFX G1   łuć       olący     kłuć
SFX G1   łuć       olącym    kłuć
SFX G1   łuć       olącymi   kłuć
SFX G1   łuć       olących   kłuć
SFX G1   łuć       olącego   kłuć
SFX G1   łuć       olącemu   kłuć
SFX G1   łuć       oląca     kłuć
SFX G1   łuć       olącą     kłuć
SFX G1   łuć       olące     kłuć
SFX G1   łuć       olącej    kłuć
SFX G1   źć        zący      [^e]źć
SFX G1   źć        zącym     [^e]źć
SFX G1   źć        zącymi    [^e]źć
SFX G1   źć        zących    [^e]źć
SFX G1   źć        zącego    [^e]źć
SFX G1   źć        zącemu    [^e]źć
SFX G1   źć        ząca      [^e]źć
SFX G1   źć        zącą      [^e]źć
SFX G1   źć        zące      [^e]źć
SFX G1   źć        zącej     [^e]źć
SFX G1   eźć       ozący     ieźć
SFX G1   eźć       ozącym    ieźć
SFX G1   eźć       ozącymi   ieźć
SFX G1   eźć       ozących   ieźć
SFX G1   eźć       ozącego   ieźć
SFX G1   eźć       ozącemu   ieźć
SFX G1   eźć       oząca     ieźć
SFX G1   eźć       ozącą     ieźć
SFX G1   eźć       ozące     ieźć
SFX G1   eźć       ozącej    ieźć
SFX G1   źć        zący      leźć
SFX G1   źć        zącym     leźć
SFX G1   źć        zącymi    leźć
SFX G1   źć        zących    leźć
SFX G1   źć        zącego    leźć
SFX G1   źć        zącemu    leźć
SFX G1   źć        ząca      leźć
SFX G1   źć        zącą      leźć
SFX G1   źć        zące      leźć
SFX G1   źć        zącej     leźć

PFX A2 Y 1
PFX A2   0     re         .

PFX I2 Y 1
PFX I2   0     in         .

PFX U2 Y 1
PFX U2   0     un         .

PFX C2 Y 1
PFX C2   0     de          .

PFX E2 Y 1
PFX E2   0     dis         .

PFX F2 Y 1
PFX F2   0     con         .

PFX K2 Y 1
PFX K2   0     pro         .

SFX V2 N 2
SFX V2   e     ive        e
SFX V2   0     ive        [^e]

SFX N2 Y 3
SFX N2   e     ion        e
SFX N2   y     ication    y 
SFX N2   0     en         [^ey] 

SFX X2 Y 3
SFX X2   e     ions       e
SFX X2   y     ications   y
SFX X2   0     ens        [^ey]

SFX H2 N 2
SFX H2   y     ieth       y
SFX H2   0     th         [^y] 

SFX Y2 Y 1
SFX Y2   0     ly         .

SFX G2 Y 2
SFX G2   e     ing        e
SFX G2   0     ing        [^e] 

SFX J2 Y 2
SFX J2   e     ings       e
SFX J2   0     ings       [^e]

SFX D2 Y 4
SFX D2   0     d          e
SFX D2   y     ied        [^aeiou]y
SFX D2   0     ed         [^ey]
SFX D2   0     ed         [aeiou]y

SFX T2 N 4
SFX T2   0     st         e
SFX T2   y     iest       [^aeiou]y
SFX T2   0     est        [aeiou]y
SFX T2   0     est        [^ey]

SFX R2 Y 4
SFX R2   0     r          e
SFX R2   y     ier        [^aeiou]y
SFX R2   0     er         [aeiou]y
SFX R2   0     er         [^ey]

SFX Z2 Y 4
SFX Z2   0     rs         e
SFX Z2   y     iers       [^aeiou]y
SFX Z2   0     ers        [aeiou]y
SFX Z2   0     ers        [^ey]

SFX S2 Y 4
SFX S2   y     ies        [^aeiou]y
SFX S2   0     s          [aeiou]y
SFX S2   0     es         [sxzh]
SFX S2   0     s          [^sxzhy]

SFX P2 Y 3
SFX P2   y     iness      [^aeiou]y
SFX P2   0     ness       [aeiou]y
SFX P2   0     ness       [^y]

SFX M2 Y 1
SFX M2   0     's         .

SFX B2 Y 3
SFX B2   0     able       [^aeiou]
SFX B2   0     able       ee
SFX B2   e     able       [^aeiou]e

SFX L2 Y 1
SFX L2   0     ment       .

MAP 8
MAP aą
MAP cć
MAP eę
MAP lł
MAP nń
MAP oóu
MAP sś
MAP zżź
REP 154
REP ź zi
REP ł eu
REP ć ci
REP ć dż
REP ć dź
REP ć dz
REP c dz
REP ch h
REP ci ć
REP cz czy
REP dź ć
REP dź dzi
REP dż ć
REP dz ć
REP dzi dź
REP edzil ędził
REP ę em
REP ę en
REP ei eja
REP eja ei
REP em ę
REP en ę
REP eu ł
REP h ch
REP he chę
REP śi ś
REP ii ija
REP ija ii
REP iosc ość
REP ise się
REP loz łos
REP ni ń
REP ńi ń
REP ń ni
REP ą oł
REP oł ą
REP oi oja
REP oja oi
REP ą om
REP om ą
REP ą on
REP on ą
REP ru kró
REP ż rz
REP rz ż
REP rz sz
REP scia ścią
REP ś si
REP si ś
REP sić ść
REP s sną
REP sz ż
REP sz rz
REP tro rot
REP u y
REP wu wy
REP yi yja
REP yja yi
REP zal rzał
REP zekac rzekać
REP zi ź
REP zl azł
REP z żn
REP z rz
REP a ei
REP ei a
REP a ey
REP ey a
REP ai ie
REP ie ai
REP alot a_lot
REP are air
REP are ear
REP are eir
REP air are
REP air ere
REP ere air
REP ere ear
REP ere eir
REP ear are
REP ear air
REP ear ere
REP eir are
REP eir ere
REP ch te
REP te ch
REP ch ti
REP ti ch
REP ch tu
REP tu ch
REP ch s
REP s ch
REP ch k
REP k ch
REP f ph
REP ph f
REP gh f
REP f gh
REP i igh
REP igh i
REP i uy
REP uy i
REP i ee
REP ee i
REP j di
REP di j
REP j gg
REP gg j
REP j ge
REP ge j
REP s ti
REP ti s
REP s ci
REP ci s
REP k cc
REP cc k
REP k qu
REP qu k
REP kw qu
REP o eau
REP eau o
REP o ew
REP ew o
REP oo ew
REP ew oo
REP ew ui
REP ui ew
REP oo ui
REP ui oo
REP ew u
REP u ew
REP oo u
REP u oo
REP u oe
REP oe u
REP u ieu
REP ieu u
REP ue ew
REP ew ue
REP uff ough
REP oo ieu
REP ieu oo
REP ier ear
REP ear ier
REP ear air
REP air ear
REP w qu
REP qu w
REP z ss
REP ss z
REP shun tion
REP shun sion
REP shun cion
REP size cise
